【裁判字號】    89,訴,288
【裁判日期】    890510
【裁判案由】    毒品危害防制條例
【裁判全文】
台灣台中地方法院刑事判決                          八十九年度訴字第二八八號
    公  訴  人  台灣台中地方法院檢察署檢察官
    被      告  甲○○
    選任辯護人  張居德
右列被告因毒品危害防制條例案件，經檢察官提起公訴（八十八年度偵字第二二四四
五號）及移送併辦（八十九年度偵字第一九一五、三二八三號），本院判決如左：
    主  文
甲○○無罪。
    理  由
一、公訴意旨係以：被告甲○○基於概括之犯意，連續於民國八十八年十一月二日下
    午四時許及十一月三日下午三時許，在台中縣太平市中平國中旁，以新台幣（下
    同）四千元之價格，各販賣三．七五公克之第二級毒品安非他命與乙○○施用，
    迨於同月七日晚上八時五十分許在台中市○○○街柏林飯店內，為警方查獲乙○○持有第二級毒品安非他命二公克，經深入追查李某始供出上情，旋於翌日（十
    一月八日）凌晨一時許在台中市○○路與正義街口逮獲被告，並於其身上搜獲海
    洛因○．五公克及安非他命一．四公克，因認被告涉犯毒品危害防制條例第四條
    第二項之販賣第二級毒品罪嫌。
二、按犯罪事實應依證據認定之，無證據不得推定其犯罪事實；不能證明被告犯罪者
    ，應諭知無罪之判決；刑事訴訟法第一百五十四條、第三百零一條第一項分別定
    有明文。又按認定不利於被告之事實，須依積極證據，苟積極證據不足為不利於
    被告事實之認定時，即應為有利於被告之認定，更不必有何有利之證據。另按事
    實之認定，應憑證據，如未能發現相當證據，或證據不足以證明，自不能以推測
    或擬制之方法，以為裁判基礎。復按認定犯罪事實所憑之證據，雖不以直接證據
    為限，間接證據亦包括在內；然而無論直接或間接證據，其為訴訟上之證明，須
    於通常一般之人均不致有所懷疑，而得確信其為真實之程度者，始得據為有罪之
    認定，倘其證明尚未達到此一程度，而有合理之懷疑存在時，事實審法院復已就
    其心證上理由予以闡述，敘明其如何無從為有罪之確信，因而為無罪之判決，尚
    不得任意指為違法。最高法院三十年度上字第八一六號判例、四十年度台上字第
    八六號判例、七十六年度台上字第四九八六號判例可資參照。
三、本件公訴人認被告甲○○涉有販賣第二級毒品安非他命之罪嫌，無非係以乙○○
    於警偵訊時之供述及在乙○○身上查扣安非他命二公克等為其論據。惟訊據被告
    堅決否認其有前開販賣安非他命之犯行，辯稱：乙○○曾向伊借錢未還，且曾向
    伊要過毒品，伊不給他，所以他懷恨在心而故意誣陷伊在販賣安非他命，事實上
    伊並未賣安非他命給乙○○過等語。經查證人乙○○於八十八年十一月八日上午
    七時起至八時三十分許止，在第一次警訊時供稱：查扣之安非他命是伊於八十八
    年十一月二日十六時三十分許，在台中縣太平市太平國中向甲○○買的，及於八
    十八年十一月三日十五時許，在台中縣太平市中平國中向甲○○買的所剩下，二
    次都買四千元，一次買三點七五公克，共七點五公克等語；其於同日上午十時二
    十分許起至十時五十分許止，在第二次警訊時陳稱：伊向甲○○購買安非他命之
    正確時間均在晚上八時許，正確位置是在中平國中校門旁，伊沒有行動電話，均
    用公用電話或借朋友電話打甲○○０九二三─０六九三九一號行動電話與他聯絡
    交易事宜等語；其於八十八年十一月八日十六時五十分許起至十七時十分許止，
    在第三次警訊時復謂：伊是於八十八年十一月一日二十三時許及八十八年十一月
    三日二十時許，打甲○○之０九二三─０六九三九一號行動電話聯絡購買安非他
    命等語。證人乙○○於八十八年十一月八日下午八時四十四分許，在檢察官訊問
    時改稱：伊持有之安非他命是向霧峰一位綽號「阿明」之男子購買，因被查獲後
    ，警察要伊交待安非他命來源，剛好甲○○打呼叫器給伊，看伊有無錢還他，伊
    一時找不到人可以交待，所以才說是甲○○賣安非他命給伊等語；其於八十八年
    十一月十九日上午十時二十七分許，在檢察官訊問時又翻稱：伊與甲○○前次同
    時出庭時，甲○○叫伊翻供，且透過別人轉告伊說如果講出去，不讓伊好過，安
    非他命其實尚有一個大盤，伊用０九二三─０六九三九一號與他聯絡，第一次買
    三點七公克，快五千元，第二次買七點五公克，四千元，購買地點一次在柏林飯
    店，一次在長億國中等語。觀之證人乙○○前後就二次購買安非他命之「時間」
    （有謂均是下午，有謂均是晚上）、「地點」（有謂太平國中及中平國中，有謂
    均是中平國中，有謂柏林飯店及長億國中）、數量（有謂二次均是三點七五公克
    ，有謂一次三點七公克，一次七點五公克）、價格（有謂二次均是四千元，有謂
    一次快五千元，一次四千元）、對象（有謂直接向甲○○購買，有謂尚有一個大
    盤）等購買情節，不僅前後不一，且差距極大，已屬可疑，且證人乙○○於本院
    審理時到庭證稱：伊曾向甲○○借錢，因甲○○一直向伊催討，所以伊就故意說
    甲○○在販賣安非他命，事實上八十八年十一月二日在太平國小是伊以二千元之
    價格販賣安非他命給甲○○，而不是甲○○賣安非他命給伊等語。倘被告甲○○
    確有販賣二次安非他命予乙○○，則為何乙○○前後指稱之販賣時間、地點、數
    量、價格及對象等情節會如此迥異，此有違經驗法則。又若被告確有販賣安非他
    命予乙○○之事實，則為何乙○○於本院審理時竟自承係伊販賣安非他命予被告
    而非被告販賣安非他命予伊，即甘冒會遭告發其販賣第二級毒品罪責之風險，是
    證人乙○○於本院審理時之前開證詞，應值採信。再查證人丙○○於警訊時固供
    稱：伊於八十八年十一月二日晚上二十時許，在中平國中有目睹乙○○一手交錢
    ，甲○○一手交安非他命等語，然證人丙○○於本院審理時到庭證稱：警察說甲○○都已經承認了，叫伊要好好配合，事實上伊於八十八年十一月二日晚上二十
    時許，並沒有看到乙○○一手交錢，甲○○一手交安非他命之過程，該段話都是
    警察自己寫的，伊並沒有這樣說等語，可認證人丙○○於警訊時之證詞亦存有瑕
    疵而無法做為不利於被告之證據。末查本件雖在乙○○身上查扣安非他命二公克
    ，惟該等證物並不得供做被告販賣安非他命之直接或間接證據。綜上所述，本件
    並查無積極證據足資證明被告有連續販賣第二級毒品安非他命予乙○○之犯行，
    因此被告辯稱伊並無該等犯行等語，尚屬可採。是本件被告犯罪尚屬不能證明，
    依法應諭知無罪之判決，以昭審慎。
四、（一）台灣台中地方法院檢察署八十九年度偵字第一九一五號移送併辦意旨略以
    ：被告甲○○基於營利之概括犯意，先於八十九年一月十五日十四時許，在台中
    縣大里市○○路中日超商，以一千五百元之代價，販賣安非他命一包予陳志遠；
    又於八十九年一月二十日二十時三十分許，在台中縣大里市○○路四三五號前，
    以四千元之價格，販賣安非他命一包予丁○○之際，為警當場查獲，因認被告涉
    犯販賣第二級毒品罪嫌，與本件有連續犯之裁判上一罪關係而移送併辦。（二）
    台灣台中地方法院檢察署八十九年度偵字第三二八三號移送併辦意旨略以：被告
    甲○○基於營利之概括犯意，自八十九年一月三日起至同月八日止，在台中縣太
    平市○○路一一一巷口等地，連續三次各以二千元之價格，販賣安非他命予丙○○，因認被告涉犯販賣第二級毒品罪嫌，與本件有連續犯之裁判上一罪關係而移
    送併辦。（三）經查本件被告涉犯販賣第二級毒品罪嫌，業經本院以不能證明被
    告犯罪而判決無罪在案，已如前述，依此，被告移送併辦部分與本件即無所謂連
    續犯之裁判上一罪關係，故前開移送併辦部分應退還檢察官另為適法之處理，併
    此敘明。
據上論斷，應依刑事訴訟法第三百零一條第一項，判決如主文。
中      華      民國    八十九    年      五      月      十      日
                                台灣台中地方法院刑事第六庭
                                        法  官  張  靜  琪
右正本證明與原本無異。
如不服本判決，應於送達後十日內向本院提出上訴狀(須附繕本)，上訴於台灣高等
法院台中分院。
                                        書記官
中       華      民     國    八十九    年      五      月      十      日


司法院資訊處製作；財團法人民間司法改革基金會備份。
